【裁判字號】    89,易,755
【裁判日期】    891114
【裁判案由】    賭博
【裁判全文】
臺灣新竹地方法院刑事判決                          八十九年度易字第七五五號
    公  訴  人  臺灣新竹地方法院檢察署檢察官
    被      告  甲○○
右列被告因賭博案件，經檢察官聲請簡易判決處刑（八十九年度偵字第二二六二號）
，本院改依通常訴訟程序審理，判決如左：
    主  文
甲○○無罪。
    理  由
一、公訴意旨略以：被告甲○○基於概括之犯意，自民國八十九年四月初起，在新竹
    縣竹東鎮○○○路一四六號旁無門牌號碼鐵皮屋之公眾得出入場所，利用其所設
    置之電動賭博機具二台，連續與不特定之人賭博財物。其賭博方法為：每投幣新
    臺幣（下同）十元，可押注機台上之倍數燈，如押中，可按機台上之倍數賠付賭
    金；如未押中，則全數被機台吃掉，並由被告取得牟利。嗣於八十九年四月十七
    日晚間十時二十分許，為警查獲，並扣得電動賭博機具二台（含ＩＣ板二塊）及
    機具內之賭資四千五百三十元，因認被告涉犯刑法第二百六十六條第一項前段之
    賭博罪嫌。
二、按犯罪事實應依證據認定之，無證據不得推定其犯罪事實，又不能證明被告犯罪
    者，應諭知無罪之判決，刑事訴訟法第一百五十四條、第三百零一條第一項前段
    著有規定。又認定不利於被告之事實，須依積極證據，苟積極證據不足為不利於
    被告事實之認定時，即應為被告有利之認定，更不必有何有力之證據，亦經最高
    法院著有判例（參見三十年上字第八一六號）。
三、公訴人認被告涉犯刑法第二百六十六條第一項前段之賭博罪嫌，無非係以被告於
    警訊中之自白、上開扣案物為其論據。訊據被告堅詞否認賭博犯行，辯稱：扣案
    之電動玩具，係伊以前所購買之倒店貨，供自己休閒玩樂所用，並無賭博犯行等
    語。
四、經查：
  （一）被告於警訊中供稱：「（問：電玩小瑪琍是供何人把玩？）是供我自己把玩
        用的」、「（問：電玩小瑪琍來源為何？）是我以五千元所購得的」、「（
        問：你所有賭博性電玩小瑪琍有無對外營利行為？）沒有營利行為」等語。
        嗣於偵訊中供述：「八十五年間，我在清華大學附近租屋居住，附近有一家
        電動店要收起來，就便宜賣我這二台，我都一直放在住處自己玩，中間有好
        長一段時間都沒玩，最近我又把他們拿出來插電玩，只有我玩而已」、「（
        問：你有在鐵皮屋經營生意？）沒有，純粹住家」、「（問：檯子有沒有給
        別人玩？）沒有，只有我玩」等語，有該警訊筆錄、調查筆錄在卷足憑，公
        訴人認被告自白犯行一節，顯屬無據。
  （二）又，刑法第二百六十六條第一項前段賭博罪之性質，為對向犯，亦即須有對
        象與之對賭方能成立賭博罪，遍查全卷均查無被告涉犯賭博罪之對象為何人
        ，公訴人僅以上開扣案物，逕認被告涉犯賭博罪嫌，顯屬率斷，無足採信。
        此外，復無其他積極證據足資證明被告確有賭博犯行，既不能證明被告犯罪
        ，揆諸上揭法條、判例說明，自應為無罪之諭知。
據上論斷，應依刑事訴訟法第四百五十二條、第三百零一條第一項，判決如主文。
本案經檢察官林李嘉到庭執行職務。
中      華      民      國    八十九    年     十一     月     十四     日
                                      臺灣新竹地方法院刑事第一庭
                                          法  官    黃  美  文
右正本證明與原本無異。
如不服本判決，應於判決送達後十日內向本院提出上訴狀( 應附繕本 )，上訴於
臺灣高等法院。
                              書記官    饒  興  蘭
中      華      民      國    八十九    年     十一     月     十四     日


司法院資訊處製作；財團法人民間司法改革基金會備份。
